臺灣臺北地方法院刑事判決　　　　　　 100年度易字第1149號
公　訴　人　臺灣臺北地方法院檢察署檢察官
被　　　告　鄭文科
　　　　　　張志立
上列被告等因傷害等案件，經檢察官提起公訴（99年度偵字第25
421 號），本院判決如下：
    主  文
本件公訴不受理。
    理  由
一、本件公訴意旨略以：被告即告訴人張志立於民國99年10月13
    日上午10時許，駕駛車號2C-0979 號自用小客車至臺北巿大
    安區○○街145 號之可利貨運行洽商時，將上開自用小客車
    停放在文昌街134 號由被告即告訴人鄭文科經營之水煎包店
    前，被告即告訴人鄭文科之妻潘美慧因不滿被告即告訴人張
    志立之停車舉動影響店內客人進出，而與被告即告訴人張志
    立發生爭執，被告即告訴人鄭文科聞聲後外出查看，見被告
    即告訴人張志立對潘美慧叫囂，遂基於傷害、毀損之故意，
    徒手抓扯被告即告訴人張志立之衣領、手臂，致被告即告訴
    人張志立穿著之襯衫鈕釦脫落、左袖破損而不堪使用，並受
    有左上臂擦傷之傷害，而被告即告訴人張志立亦基於傷害之
    故意，拉扯被告即告訴人鄭文科之手臂，致被告即告訴人鄭
    文科受有肘、前臂及腕磨損、擦傷之傷害，嗣二人經可利貨
    運行之職員陳慶隆從中勸導後始停手。另被告即告訴人張志
    立上車準備駕車離去時，被告即告訴人鄭文科復承前毀損故
    意，以膝蓋頂向被告即告訴人張志立之自用小客車左前車門
    ，致該車左前車門鈑金凹陷毀損。因認被告張志立涉犯刑法
    第277 條第1 項普通傷害罪嫌，且被告鄭文科亦涉犯刑法第
    277條第1 項普通傷害罪嫌及同法第354 條之毀損罪嫌。
二、按告訴乃論之罪，告訴人於第一審辯論終結前，得撤回其告
    訴；又告訴經撤回者，法院應諭知不受理之判決，並得不經
    言詞辯論為之，刑事訴訟法第238條第1項、第303條第3款及
    第307條，分別定有明文。
三、經查，本件被告張志立所涉犯刑法第277 條第1 項普通傷害
    案件，及被告鄭文科所涉犯刑法第277 條第1 項普通傷害及
    同法第354 條之毀損案件，本均經檢察官提起公訴，認被告
    張志立涉犯刑法第277 條第1 項普通傷害罪，被告鄭文科涉
    犯刑法第277 條第1 項普通傷害罪及同法第354 條之毀損罪
    ，依同法第287 條前段、第357 條之規定，可知上開各罪均
    須告訴乃論。茲因被告即告訴人張志立、鄭文科業於100 年
    5 月20日在臺北市大安區調解委員會成立調解。嗣告訴人即
    被告鄭文科便於100 年5 月20日具狀聲請撤回對被告張志立
    所提出之上開刑法第277 條第1 項傷害告訴，且告訴人即被
    告張志立亦於100 年5 月20日具狀撤回對被告鄭文科所提出
    之上開刑法第277 條第1 項傷害告訴及刑法第354 條毀損告
    訴等情，此有100 年5 月20日刑事撤回告訴狀2 紙及臺北市
    大安區調解委員會100 年民調字第357 號調解筆錄1 紙等件
    在卷可稽，是本件被告張志立上開被訴傷害罪部分及被告鄭
    文科被訴傷害罪、毀損罪部分，揆諸上開規定，爰均不經言
    詞辯論，逕為諭知公訴不受理之判決。
四、據上論斷，應依刑事訴訟法第303 條第3 款、第307 條，判
    決如主文。
中    華    民    國   100    年    5     月    30    日
                  刑事第十七庭  法  官  葉力旗
以上正本證明與原本無異。
如不服本判決應於收受送達後10日內向本院提出上訴書狀，並應
敘述具體理由；其未敘述上訴理由者，應於上訴期間屆滿後20日
內向本院補提理由書（均須按他造當事人之人數附繕）「切勿逕
送上級法院」。
                                書記官  林碧華
中    華    民    國  100     年    5     月    30    日